---
title: 大数の法則 with Shiny
author: Rikiya Honda
date: '2021-04-01'
slug: the_law_of_large_number_with_shiny
categories:
  - note
tags:
  - shiny
description: ''
thumbnail: ''
---


```{r setup, include=FALSE}
knitr::opts_chunk$set(message = FALSE,
                      warning = FALSE,
                      fig.height = 6,
                      fig.width = 7)
Sys.setenv(lang = "en")
```

こんにちは！

投稿が久しぶりになってしまいましたが、今日は大数の法則をShinyで実装してみようと思います！（実装っていうのか笑）

大数の法則とshinyについては、詳しくは以下のサイトを参考にしてみてください！


* [大数の法則（Wiki）](https://ja.wikipedia.org/wiki/%E5%A4%A7%E6%95%B0%E3%81%AE%E6%B3%95%E5%89%87)
* [shiny](https://www.randpy.tokyo/entry/shiny_5)

### 動作環境
```{r}
version
```
### パッケージの準備

```{r, echo=TRUE, results='hide', message=FALSE}
Packages <- c("tidyverse", "shiny")
lapply(Packages, library, character.only = TRUE)
```

### 大数の法則を簡単に説明すると？

まず、時間がない方の為に簡単に説明すると、大数の法則は、「試行回数を増やすと期待値に近づく」というものです。

例えば、サイコロの出た目の期待値は、3.5ですが、必ずしも毎回出た目の平均が3.5になるわけではありませんよね？ですが、試行回数を増やすと出た目の平均は、3.5に近づきます。

これをRコードので直観的に説明すると、こうなります。

```{r}
# サイコロを10回ふった時の値
sample(1:6, size = 10, replace = TRUE) 

# サイコロを10回ふった時の値の平均を10回試行
dice_10 <- replicate(10, mean(sample(1:6, size = 10, replace = TRUE)))

# サイコロを10回ふった時の値を可視化
hist(dice_10)

# サイコロを10回ふった時の値の平均を1000回試行
dice_1000 <- replicate(1000, mean(sample(1:6, size = 10, replace = TRUE)))

# サイコロを1000回ふった時の値を可視化
hist(dice_1000)
```

徐々に平均値（期待値）である3.5の回数が増えているのが分かりますね！これが、大数の法則の簡単な説明になります。

### shinyを使って実装

今見てきた大数の法則をwebアプリを作ることが出来るshinyでコードを書いてみます。

ローカルのRstudioでは動作を確認できたのですが、このウェブサイトの環境では動くかどうか怪しいので、動かなかったら申しわけないです！！

### コード


```{r}

ui  <- fluidPage(
  textOutput("text"),
  sliderInput("n", label = "Number", value = 1e3, min = 0, max = 1e4),
  sliderInput("bins", label = "the number of bins in a histogram", value = 30, min = 10, max = 50),
  plotOutput("code")
)

server <- function(input, output, session) {
  output$text <- renderText({
    "Hello friend. This is Rikiya. This site is generated on R programming laugague."
  })
  random <- reactive({
    rnorm(n = input$n, mean = 0, sd = 1)
    })
  df <- reactive({
    data.frame(id = seq_along(random()), x = random())
  })
  output$code <- renderPlot({
    ggplot2::ggplot(df(), aes(x)) +
      geom_histogram(bins = input$bins) +
      scale_x_continuous(expand = c(0, 0)) +
      scale_y_continuous(expand = c(0, 0)) +  
      coord_cartesian(xlim = c(-4, 4), ylim = c(0, 1200)) +
      theme_bw()
  })
}

shinyApp(ui, server)

```

### 最後に、、、

やっぱり、表示されませんでしたね。。。

[このURL](https://rikiya12honda.shinyapps.io/ch_5/)の方にアップロードしておいたので、動作に興味のある方は確認してみてください！

※追記：これもだめですね。なにか対策考えます！

感想としては、shinyは、関数型プログラミングというよりも、命令型プログラミングというらしいのですが、普段使っているR言語とは感覚が違いますね。

ファイナンス系の本でshinyでの財務分析を勉強してみる予定なので、それが済んで且つshinyを深く学びたいと想ったら、Mastering Shinyを読み進めてみようと思います。

最後まで読んでいただきありがとうございました！

Adios！！

### 参考文献
* [Mastering Shiny](https://mastering-shiny.org/)