---
title: ポケモンデータをウェブスクレイピング
author: Rikiya Honda
date: '2021-01-17'
slug: pokemon-webscraping
categories:
  - blog
tags:
  - rvest
description: ''
thumbnail: ''
---

こんにちは！

今回は、ポケモン386種を簡単にウェブスクレイピングできたので、その方法をメモしておこうと思います！

全行程は、全部で4つです。

* データを取得（ポケモン名と能力データは別
* データを整える
* データを保存
* データを可視化

では、見ていきましょう！

## 環境

```{r}
version
```

## パッケージ

```{r, echo=TRUE, results='hide', message=FALSE}
Packages <- c("rvest", "tidyverse", "stringr", "DT")
lapply(Packages, library, character.only = TRUE)
```

## データを取得

### ポケモン名データを取ってくる

```{r, eval=FALSE}
name_all <- ""
for (i in 1:386) {
  url_all <- paste0("https://yakkun.com/data/zukan/n", i, ".htm")
  data_all <- read_html(url_all)
  media_all <- html_nodes(data_all, "#contents div:nth-child(3) table:nth-child(1) tr:nth-child(1) th") %>% 
    html_text()
  name_all <- c(name_all, media_all)
}
```



### 能力値データを取ってくる

```{r, eval=FALSE}
ability_all <- data.frame()
for (i in 1:386) {
  url_all <- paste0("https://yakkun.com/data/zukan/n", i, ".htm")
  data_all <- read_html(url_all)
  media_all <- html_nodes(data_all, ".center tr td.left") %>% 
    html_text() 
  ability_all <- rbind(ability_all, media_all)
}
```

## データを整える

```{r, eval=FALSE}
# name と　abilityを融合
pokemon_df <- cbind(name = name_all, ability_all)

# tidy data

pokemon_df2 <- pokemon_df[ ,c(1:7, 19:20)] 


for (i in 2:7) {
  pokemon_df2[,i] <- str_remove(pokemon_df[,i], pattern = "\\((.*?)\\)") %>% str_squish()
}

pokemon_df2[,8] <- str_replace_all(pokemon_df2[,8], pattern = "歩", replacement = "")


pokemon_df2[,2:8] <- as.double(pokemon_df2[2:8])

for (i in 2:8) {
  pokemon_df2[,i] <- as.double(pokemon_df2[,i])
}
```


## データを保存

```{r, eval=FALSE}
saveRDS(pokemon_df2, "pokemon_df.RData")
```

## データを確認

何だがごつい名前のポケモンが上位に来てますね～

例えば、「こうげき」の欄で見てみると、「ケッキング」やら、「レックウザ」といったものが上位に来てます。

```{r}
pokemon_df <- readRDS("pokemon_df.RData")
datatable(pokemon_df)
```

## データを可視化する

とりあえず、能力値の分布を観察してみました。

```{r}
ggplot(pokemon_df) +
  geom_density(aes(HP), colour = "red", fill = "red", alpha = 0.1) +
  geom_density(aes(こうげき), colour = "yellow", fill = "yellow", alpha = 0.1) +
  geom_density(aes(ぼうぎょ), colour = "blue", fill = "blue", alpha = 0.1) +
  geom_density(aes(とくこう), colour = "grey", fill = "grey", alpha = 0.1) +
  scale_x_continuous("各セクションの能力値") +
  scale_y_continuous("確率密度") +
  labs(title = "各セクションの能力の分布", 
       subtitle = "→ どの能力も同じような分布を持っていることが分かる") +
  theme_classic() 
```

###　たまごの歩数の箱ひげ図を表示させる

```{r}
ggplot(pokemon_df, aes(タマゴ歩数)) +
  geom_histogram(binwidth = 1000)
```

## 最後に、、、
いかがだったでしょうか？？

ポケモンのデータを集めてみましたが、属性等の情報がないと詳しくは調べれられませんね。

最後まで読んでいただきありがとうございました！！

Adios!!


## 全コード

```{r, eval=FALSE}
library(rvest)
library(tidyverse)
library(stringr)


# ポケモン名データを取ってくる

name_all <- ""
for (i in 1:386) {
  url_all <- paste0("https://yakkun.com/data/zukan/n", i, ".htm")
  data_all <- read_html(url_all)
  media_all <- html_nodes(data_all, "#contents div:nth-child(3) table:nth-child(1) tr:nth-child(1) th") %>% 
    html_text()
  name_all <- c(name_all, media_all)
}

name_all <- name_all[c(-1, -2)] %>%
  
  
# 能力値データを取ってくる

ability_all <- data.frame()
for (i in 1:386) {
  url_all <- paste0("https://yakkun.com/data/zukan/n", i, ".htm")
  data_all <- read_html(url_all)
  media_all <- html_nodes(data_all, ".center tr td.left") %>% 
    html_text() 
  ability_all <- rbind(ability_all, media_all)
}

# col namesを設定する
url <- "https://yakkun.com/data/zukan/n1.htm"
data <- read_html(url)
media_col <- html_nodes(data, ".center tr .c1") %>% 
  html_text()

colnames(ability_all) <- media_col

# name と　abilityを融合
pokemon_df <- cbind(name = name_all, ability_all)

# tidy data

pokemon_df2 <- pokemon_df[ ,c(1:7, 19:20)] 


for (i in 2:7) {
  pokemon_df2[,i] <- str_remove(pokemon_df[,i], pattern = "\\((.*?)\\)") %>% str_squish()
}

pokemon_df2[,8] <- str_replace_all(pokemon_df2[,8], pattern = "歩", replacement = "")


pokemon_df2[,2:8] <- as.double(pokemon_df2[2:8])

for (i in 2:8) {
  pokemon_df2[,i] <- as.double(pokemon_df2[,i])
}

# データを保存
saveRDS(pokemon_df2, "pokemon_df.RData")

# データを確認
df <- readRDS("pokemon_df.RData")

```

