---
title: 標準正規分布表を作ってみた
author: Rikiya Honda
date: '2021-01-13'
slug: standard-normal-distribution
categories:
  - note
tags:
  - stat
description: ''
thumbnail: ''
---
こんにちは！

今日は、標準正規分布表を作りたいと思います！

これを作ろうと思った経緯は、

標準正規分布表を見たい

↓

検索する

↓

いろいろ種類があって面倒

↓

Rでつくっちゃえばいいんじゃない？


って思い立ったのがきっかけですw


では、コードをみていきましょう！

全コードは一番下に載せてあります。忙しい人は、そちらを参照してください！

## 分析フロー

* パッケージを用意する
* 正規分布を作る関数の紹介
* グラフ化
* 標準正規分布表の作成

## 環境
```{r}
version
```


## パッケージ
```{r, echo=TRUE, results='hide', message=FALSE}
Packages <- c("tidyverse", "DT")
lapply(Packages, library, character.only = TRUE)
```
## 標準正規分布を作る関数の紹介
こんなのがありますよーってので紹介しておきます。

```{r}
dnorm(x = 0, mean = 0, sd = 1) # x = 0の時の確率密度関数
qnorm(1-0.975, lower.tail = FALSE) # Prob(Z<z) = 0.975のz値　
pnorm(1.96, lower.tail = TRUE) # Prob(Z < 1.96)の下側確率　
```
## グラフ化
標準正規分布は、こんな形をしています。
仮説検定などで上側0.25％以上、下側0.25%以下の確率をよく用いるので、そこに直線を引いています。

```{r}
curve(dnorm(x, mean = 0, sd = 1), from = -3, to = 3)
abline(v = qnorm(0.025))
abline(v = qnorm(0.975))
```

## 標準正規分布表の作成
標準正規分布表は、
$$-3 <= z < 3$$とします。

あと、小数点3位まであれば事足りるでしょってことで、小数点4位以降を丸めました。

```{r, results='hide'}
n <- 3
z <- seq(-n, n - 0.01, by = 0.01)　# Z値として利用する-4から3.99までの等差数列を作成
Quantile <- pnorm(z, lower.tail = TRUE)  # Prob(Z < z)の下側確率　
Matrix <- matrix(Quantile, ncol = 10, byrow = TRUE) # 行列の作成
Matrix <- round(Matrix, digits = 3) #小数点第4位以降をまるめる
colnames(Matrix) <- 0:9 # 行列の行(colum)の変更
rownames(Matrix) <- seq(-n, n - 0.1, by = 0.1) %>% round(digits = 1)　#行列の列(row)の変更
```

## 標準正規分布表の表示

```{r}
datatable(Matrix)
```

## 最後に、、、
いかがでしたか？
Rでも案外簡単に作れましたね。

標準正規分布表は、エクセルでも作れると思うのですが、例えばZ値を$$ -3 <= z < 3 $$でななく、$$ -4 <= z < 4 $$に変更したいといったときは、Rの方が便利だと思います。



最後まで、読んでいただいてありがとうございました！


adios!!

```{r, eval=FALSE}
## 正規分布を作る関数の紹介

dnorm(x = 0, mean = 0, sd = 1) # x = 0の時の確率密度関数
qnorm(1-0.975, lower.tail = FALSE) # Prob(Z<z) = 0.975のz値　
pnorm(1.96, lower.tail = TRUE) # Prob(Z < 1.96)の下側確率　

## グラフ化

curve(dnorm(x, mean = 0, sd = 1), from = -3, to = 3)
abline(v = qnorm(0.025))
abline(v = qnorm(0.975))

## 標準正規分布表の作成

z <- seq(-4, 3.99, by = 0.01)　# Z値として利用する-4から3.99までの等差数列を作成
Quantile <- pnorm(z, lower.tail = TRUE)  # Prob(Z < z)の下側確率　
Matrix <- matrix(Quantile, ncol = 10, byrow = TRUE) # 行列の作成
colnames(Matrix) <- 0:9 # 行列の行(colum)の変更
rownames(Matrix) <- seq(-4, 3.9, by = 0.1) %>% round(digits = 1)　#行列の列(row)の変更

```

