---
title: 最近便利だと感じているコード集
author: Rikiya Honda
date: '2021-04-02'
slug: convinient_code
categories: []
tags: []
description: ''
thumbnail: ''
---

```{r setup, include=FALSE}
knitr::opts_chunk$set(message = FALSE,
                      warning = FALSE,
                      fig.height = 6,
                      fig.width = 7)
Sys.setenv(lang = "en")
```

今回は、便利だなと思うコード集を集めてみました。

では、早速見ていきましょう！

### 動作環境
```{r}
version
```

### パッケージの準備

data wanglingで必要となる一般的なパッケージを準備しておきます。

```{r, echo=TRUE, results='hide', message=FALSE}
Packages <- c("tidyverse", "lubridate")
lapply(Packages, library, character.only = TRUE)
```

### ggExtra::ggMarginal

これは、散布図と分布図を同時にプロットできる関数です。

ggplotと共にに使います。

データは、[Rによる実証分析　回帰分析から因果分析へ](https://www.amazon.co.jp/R%E3%81%AB%E3%82%88%E3%82%8B%E5%AE%9F%E8%A8%BC%E5%88%86%E6%9E%90-%E2%80%95%E5%9B%9E%E5%B8%B0%E5%88%86%E6%9E%90%E3%81%8B%E3%82%89%E5%9B%A0%E6%9E%9C%E5%88%86%E6%9E%90%E3%81%B8%E2%80%95-%E6%98%9F%E9%87%8E%E5%8C%A1%E9%83%8E/dp/427421947X)を基に作成しています。

```{r ggExtra, cache=TRUE}
path <- "~/R/learn_R/Rによる実証分析　回帰分析から因果分析へ/Data/02 演習用データ集/"
(df <- read_csv(paste0(path, "data_4_1.csv")) %>% 
    mutate(
      date = lubridate::ymd(date)
    ))

df <- df %>% 
  mutate(
    daytime = (time >= 9 & time <= 18),
    wday = wday(date, label = TRUE, local = "English"),
    sunday = (wday == "Sun"), # sundayダミーを追加
    recess = (date %in% seq(ymd("2014-08-11"), ymd("2014-08-16"), by = "day"))
  )
df

(mod3 <- lm(elec ~ temp + daytime + prec + sunday + recess, data = df))

library(modelr)
df1 <- df %>% 
  add_residuals(mod3)

g <- ggplot(df1, aes(date, resid)) +
  geom_ref_line(h = 0) +
  geom_point(alpha = 0.25)

library(ggExtra)
ggExtra::ggMarginal(
  g,
  type = "density",
  margins = "y",
  size = 5
)
```

### 無名関数

R言語での無名関数は、命名していない関数のことです。

こんな感じで使います。

データは先ほどロードした`df`から再利用してます。

一度に複数の関数を計算させることができるので便利ですね。

```{r}
funs <- list(sum = sum,
             mean = mean,
             median = median) # データはlist型でないといけない

lapply(funs, function(f) f(df$prec)) # 降水量の合計、平均、中央値を表示
```

### 赤池情報量基準

step{stats}という関数なのですが、赤池情報量基準(Akaike's Information Criterion: AIC)を計算する関数になります。

AICは、値が小さいほど良いモデルとされているそうです。

使い方は、多変量解析をする際に、変数が増えてしまうと増加してしまう決定係数（R-squared)の値を、変数選択によって小さくするために使います。

このケースを使うと、最下部に表示されている`elec ~ temp + daytime + sunday + recess`が多変量解析する際の良いモデルということになります。

```{r}
(mod3 <- lm(elec ~ temp + daytime + prec + sunday + recess, data = df))
stmod3 <- step(mod3)
```
### 最後に、、、

今回は、自分へのメモとして駆け足で書いてしまいました。

最後のまで読んでいただきありがとうございます！！

Adios!!


### 参考文献
* [Rによる実証分析　回帰分析から因果分析へ](https://www.amazon.co.jp/R%E3%81%AB%E3%82%88%E3%82%8B%E5%AE%9F%E8%A8%BC%E5%88%86%E6%9E%90-%E2%80%95%E5%9B%9E%E5%B8%B0%E5%88%86%E6%9E%90%E3%81%8B%E3%82%89%E5%9B%A0%E6%9E%9C%E5%88%86%E6%9E%90%E3%81%B8%E2%80%95-%E6%98%9F%E9%87%8E%E5%8C%A1%E9%83%8E/dp/427421947X)
* [Rによる計量経済学（第2版）](https://bookwalker.jp/def7157cac-00c4-41c0-bd8a-68e40f759f0c/?adpcnt=7qM_Vsc7&utm_source=google&utm_medium=cpc&utm_term=_&utm_campaign=&utm_content=__cp_1471997507_gr_65566109508_kw_pla-428567606763_cr_281840075652&gclid=EAIaIQobChMIhr-JmZTd7wIVgmkqCh2w9AyWEAQYAiABEgI09vD_BwE)
