---
title: ワードクラウドを作ってみた。
author: Rikiya Honda
date: '2021-01-10'
slug: only-wordcloud
categories:
  - note
tags:
  - RMeCab
  - wordcloud
description: ''
thumbnail: ''
---

おはようございます！
今日は、テキストデータを分析して、ワードクラウドなるものを作ろうと思います！

本当は、Twittterからテキストデータを取得して、ワードクラウドを作るところまでを記事にしたかったのですが、パッケージ`rtweet`は、TwitterのAPIなしでは、RMarkdownで使えなかったので、テキストデータの取得＆データを整えるところは、また今度の機会にnoteにしようと思います！

では、コードを書いていきましょう！

とにかく全コードをみたい人は、一番下の全コードを参照してください。

## 環境
Rstudio 

R version 4.0.3 (2020-10-10)　

Windows10　


## パッケージを用意する
```{r, include = FALSE, message = FALSE}
Packages <- c("tidyverse","RMeCab", "wordcloud", "wordcloud2")
lapply(Packages, library, character.only = TRUE)
```
## データを読み込む
今回は、事前にツイッターからテキストデータをダウンロードしました。
鬼滅の刃が人気なので、** 鬼滅 **を含むツイートを1000件取得し、事前にデータを整えておきました。

## 形態素解析を実行する。
ここからは、`RMeCab`での作業になります。
今回は、** 鬼滅 **に対する印象を調べたかった為、形容詞と名詞を抽出しました。
サ変接続は、動詞として扱うため除きました。非自立の形容詞は、品詞としてトピックの印象をよく表さない為、排除しています。
```{r dodDF_text2, cache=TRUE}
docDF_text = docDF("tweets_text_all.txt", type = 1, pos = c("名詞", "形容詞")) %>% 
  select(everything(), 
         word = TERM,
         freq = starts_with("tweets"))


docDF_text2 = docDF_text %>% 
  filter(!POS2 %in% c("非自立", "サ変接続")) 
```
## wordcloudを作る。
まずは、パッケージ`wordcloud`を使ってグラフを作ります。
```{r, dependson=docDF_text2}
wordcloud(docDF_text2$word, docDF_text2$freq, min.freq=20, max.words = Inf, 
          scale = c(3.5, 0.25), # c(size, width)
          ordered.colors = FALSE,
          random.order = FALSE, random.color = FALSE, rot.per = 3.5, 
          colors = brewer.pal(10, "Set3")) #brewer.pal(8, "Dark2")) 
```


さすがにしょぼすぎるので、パッケージ`Wordcloud2`を使ってワードクラウドを作りましょう。
```{r wordcloud2, cash = TRUE, dependson=docDF_text2}
df <- docDF_text2 %>% 
  arrange(desc(freq)) %>% 
  filter(freq < 1000) %>% 
  select(word, freq)


wordcloud2(data = df, size = 1, color = "random-light")

```

もう一つ。
```{r, dependson=wordcloud2}

wordcloud2(data = df, size = 1, color = "random-dark", 
           shuffle = FALSE, shape = 'circle') 

```

さらにもう一つ。形等を変えることもできます。
```{r, dependson = wordcloud2}

df <- docDF_text2 %>% 
  arrange(desc(freq)) %>% 
  filter(freq < 1000) %>% 
  select(word, freq)

wordcloud2(data = df, size = 1, 
           minRotation = -pi/6, maxRotation = -pi/6,
           color = ifelse(df[,2] > 100, "red", "skyblue"),
           shuffle = FALSE, shape = 'pentagon') 
```
## 結論
鬼滅商品の売れ行きがえぐいORツイッターにて鬼滅商戦が発生している模様。　


##  最後に、、、
いかがだったでしょうか？
今度は、ツイッターからのデータ取得、ネットワーク図に関しての情報を共有したいと思います！

あと、書いてて思ったのが、なぜ形容詞と名詞にしたのか、理解が欠けていますね、、、

それらも含めて、引き続きテキストマイニングの勉強をしていきたいと思います！

最後まで見ていただいてありがとうございました！

adios！

## 全コード

```{r}

# RMeCab ------------------------------------------------------------------


docDF_text = docDF("tweets_text_all.txt", type = 1, pos = c("名詞", "形容詞")) %>% 
  select(everything(), 
         word = TERM,
         freq = starts_with("tweets"))


docDF_text2 = docDF_text %>% 
  filter(!POS2 %in% c("非自立", "サ変接続")) 


# wordcloud ---------------------------------------------------------------

wordcloud(docDF_text2$word, docDF_text2$freq, min.freq=20, max.words = Inf, 
          scale = c(3.5, 0.25), # c(size, width)
          ordered.colors = FALSE,
          random.order = FALSE, random.color = FALSE, rot.per = 3.5, 
          colors = brewer.pal(10, "Set3")) #brewer.pal(8, "Dark2")) 


# wordcloud2 --------------------------------------------------------------

df <- docDF_text2 %>% 
  arrange(desc(freq)) %>% 
  filter(freq < 1000) %>% 
  select(word, freq)


wordcloud2(data = df, size = 1, color = "random-light")
wordcloud2(data = df, size = 1, color = "random-dark", 
           shuffle = FALSE, shape = 'circle') 
wordcloud2(data = df, size = 1, 
           minRotation = -pi/6, maxRotation = -pi/6,
           color = ifelse(df[,2] > 100, "red", "skyblue"),
           shuffle = FALSE, shape = 'pentagon') 


```

## 参考文献
* テキストマイニングについての本
  + [Text Mining with R](https://www.tidytextmining.com/)
  + [RによるやさしいテキストマイニングKindle版](https://www.amazon.co.jp/R%E3%81%AB%E3%82%88%E3%82%8B%E3%82%84%E3%81%95%E3%81%97%E3%81%84%E3%83%86%E3%82%AD%E3%82%B9%E3%83%88%E3%83%9E%E3%82%A4%E3%83%8B%E3%83%B3%E3%82%B0-%E5%B0%8F%E6%9E%97%E9%9B%84%E4%B8%80%E9%83%8E-ebook/dp/B06W2MPXSL/ref=sr_1_4?dchild=1&hvadid=335559703608&hvdev=c&jp-ad-ap=0&keywords=r%E3%81%AB%E3%82%88%E3%82%8B%E3%83%86%E3%82%AD%E3%82%B9%E3%83%88%E3%83%9E%E3%82%A4%E3%83%8B%E3%83%B3%E3%82%B0&qid=1610185315&sr=8-4&tag=yahhyd-22)  


* とても参考になりました。ありがとうございます！
  + [【R】TwitterAPIとMeCabとwordcloud使い、人のツイートの単語出現頻度を可視化する](https://miyastyle.net/twitterapi-wordcloud#index_id8)
  + [【Rでテキストマイニング】他人のタイムラインをWord Cloudで可視化してみる](https://www.randpy.tokyo/entry/r_wordcloud)
  + [Rでワードクラウドを作成してみる](https://qiita.com/Sota_N/items/dfd435c4ebee29e100f7)


* wordcouldをもっと自由に扱う為の、RDocument達。
  + [wordcloud](https://www.rdocumentation.org/packages/wordcloud/versions/2.6/topics/wordcloud)
  + [wordcloud2](https://www.rdocumentation.org/packages/wordcloud2/versions/0.2.1/topics/wordcloud2)