---
title: データの型Dateの扱い
author: Rikiya Honda
date: '2021-02-04'
slug: data-type-date
categories:
  - note
tags:
  - lubridate
description: ''
thumbnail: ''
---

```{r setup, include=FALSE}
knitr::opts_chunk$set(message = FALSE,
                      warning = FALSE,
                      fig.height = 6,
                      fig.width = 7)
```


最近時系列分析をする機会があったのですが、chrからDateにデータの型を変更することが巧くできませんでした。

なので、今回は、データの型の一つである、Dateについて備忘録をつけていこうと思います！


## 環境

```{r}
version
```

## パッケージ

lubridateを今回使います！

```{r, echo=TRUE, results='hide', message=FALSE}
Packages <- c("tidyverse", "lubridate")
lapply(Packages, library, character.only = TRUE)
```

試しにxに"2017/01/01"というデータを代入します。

データの型は、何だと思いますか？

正解は、character（文字列データ）です。


```{r}
(x <- "2017/01/01") %>% class()
```

つまり、Rに日付として認識させるには、いくつかの手順が必要なのです。


## 手順①: as.Dateを()使う

```{r}
x <- "2017/01/01"
as.Date(x, "%Y/%m/%d", tz = "Asia/Tokyo") %>% class()
```
ちなみに、%~を使って表現されている部分のルールは、こちらになります。

 String	Meaning
 %S	second (00-59)
 %M	minute (00-59)
 %l	hour, in 12-hour clock (1-12)
 %I	hour, in 12-hour clock (01-12)
 %p	am/pm
 %H	hour, in 24-hour clock (00-23)
 %a	day of week, abbreviated (Mon-Sun)
 %A	day of week, full (Monday-Sunday)
 %e	day of month (1-31)
 %d	day of month (01-31)
 %m	month, numeric (01-12)
 %b	month, abbreviated (Jan-Dec)
 %B	month, full (January-December)
 %y	year, without century (00-99)
 %Y	year, with century (0000-9999)

formate()を使うとDateからcharacterにデータの型を変更できます。



```{r}
format(Sys.time(), "%a %b %d %X %Y %Z") 
format(Sys.time(), "%Y-%b-%d-%a %H:%M:%S")
```

自由自在ですね。

## 手順②: lubridate::ymd()を使う

先に言っておきますけど、断然lubridateで処理した方が便利です。

yとｍとｄの並びを変えるだけで、様々な形のデータに対応できるので、今後はlubridateを使っていこうと思います。

```{r}
lubridate::ymd("2017/01/15")
lubridate::ydm("2017/15/Jan")
lubridate::dmy("15th-January-2017")

```

全て完璧に認識されていますね。
lubridate様様です。

これで、Rに日付データとして認識させることができたので、今後の為に、時間を扱う関数たちをメモっておきたいと思います！



## 時間を表示させる関数

```{r}
Sys.Date() # システム上の日付を表示させる
Sys.time()　# システム上の時間を表示させる
today(tzone = "Asia/Tokyo")　# 日付けを表示させる
now(tzone = "Asia/Tokyo")　# 現在時刻を表示させる
```
## 時間切捨て&切り上げ


```{r}
as_date(Sys.time()) # 時間を切捨てて、日付のみ表示
as_datetime()
```

## "POSIXct" & "POSIXlt"問題

POSIX**ct**は、calendar timeを表していて、1970/01/01を0秒として現在時刻を表示しています。

```{r}
ymd("1970/01/01") %>% unclass()
```
ymd()で文字列を処理するとPOSIXct型になるらしいです。その為、classを取ると、1970/01/01は”０”として表示されます。

```{r}
ymd("1980/01/01") %>% unclass()
```
10年後の1980/01/01は、365 * 10 + 2 で3652と表示されている。
あれれ、どういうことこれ？

```{r}
as.POSIXt("1970/01/01", origin = "1960-01-01") %>% unclass()
```

ただし、これは０と表示されません。なぜ？？

一方、POSIX**lt**の方は、人間が認知できる時間のまとまりで表現されています。（例：years, months, weeks, days）

現在の時刻を表示させ、そのクラスを取り除いてあげると、POSIXltは、year, month, 等の集まりであることが分かりますが、なぜyearのところが12１となっているのかなど、分からないところがいくつかあります。

```{r}
as.POSIXlt(now(), "UTC") %>% unclass()
```
余談ですが、Rでは、デフォルトのタイムゾーンがUTC（協定世界時）となっているので、時間の計算をするたびにタイムゾーンを設定しておく方が、ミスを未然に防げるらしいです。僕の手元のwindowsでは、なぜか毎回JSTとなっていますが、予期せぬミスを防ぐために、タイムゾーンを設定しようと思います。

## 日付けの数列

日付けの数列は簡単に作れます。

```{r}
seq(as.Date("2021/01/01"), as.Date("2021/02/01"), by = "week")
seq(as.Date("2021/01/01"), as.Date("2021/04/01"), by = "2 weeks")
seq(as.Date("2021/01/01"), as.Date("2021/05/01"), by = "month")
seq(as.Date("2021/01/01"), as.Date("2021/10/01"), by = "2 months")
seq(as.Date("2021/01/01"), as.Date("2022/02/01"), by = "year")
seq(as.Date("2021/01/01"), as.Date("2025/02/01"), by = "2 years")
```

lubridate::ymd()を使っても日付けの数列を作ることができます。

```{r}
seq(ymd("2021/01/01"), ymd("2021/01/15"), by = "3 days")
```
## 日付けデータの抽出と結合

パッケージ `lubridate`を使えば簡単にできます。

```{r}
x <- now(tzone = "Asia/Tokyo") # 東京の現在時刻を表示
year(x) # yearを抽出
month(x) # monthを抽出
day(x) # dayを抽出
hour(x) # hourを抽出
minute(x) # minuteを抽出
second(x) # secondを抽出
```

逆にばらばらの日付&時刻データは`make_date`or`make_datetime`を使えば簡単に結合できます。

```{r}
make_date(year = 2021, month = 2, day = 14)
make_datetime(year = 2021, month = 2, day = 14, hour = 23, min = 12, sec = 23, tz = "Asia/Tokyo")
```
## ある一定期間の日数を調べたい

```{r}
yday(ymd("2021/12/31")) #ある年の経過日数
mday(ymd("2021/12/31")) # ある月の経過日数
wday(ymd("2021/12/31"), label = TRUE, abbr = TRUE) # ある週の経過日数（or曜日）
```

## 日付計算

baseRでは、以下のように計算できます。

```{r}
difftime(ymd("2021/4/3"), ymd("2021/2/4"), units = "auto")
```
`difftime(A, B)`と書くと、B - Aと計算されてしまうので、大小関係に注意しましょう。

`map`を使えば、複数の単位で一度に出力させることもできます。

```{r}
map(.x = c("auto", "secs", "mins", "hours", "days", "weeks"),
    .f = ~{difftime(ymd("2021/4/3"), ymd("2021/2/4"), units = .x)})
```

## 期間（duration）を表示させる

以下の関数を使えば、ある期間を秒数で表示させることができます。

例えば、一日が何秒か知りたくなったら、ddays()で表示させることをお勧めします。

```{r}
dseconds(15)
dminutes(60)
dhours(24)
ddays(1)
dmonths(3)
dyears(3)
```


## 最後に、、、

やはり、時間関係のコードは難しいですね。

POSIXltとPOSIXctについては別の機会を設けようと思います。

また、データの型に対する知識が欠けていると感じていたので、今後フォローアップしていきたいです。

今日も最後まで読んでいただきありがとうございます！

Adios!!

## 参考文献
* [Difference between as.POSIXct/as.POSIXlt and strptime for converting character vectors to POSIXct/POSIXlt](https://stackoverflow.com/questions/10699511/difference-between-as-posixct-as-posixlt-and-strptime-for-converting-character-v)
* [UNIX時間](https://ja.wikipedia.org/wiki/UNIX%E6%99%82%E9%96%93)
* [R for Data Science](https://r4ds.had.co.nz/dates-and-times.html)
* [UTC](https://www.fhs.swiss/jpn/gmt-utc-tai.html#:~:text=%E5%9B%BD%E9%9A%9B%E5%8D%94%E5%AE%9A%E3%81%AB%E3%82%88%E3%82%8A%E3%80%81UTC%E3%81%AF,%E3%81%AF32%E7%A7%92%E3%81%AE%E3%81%BF%E3%81%A7%E3%81%99%E3%80%82)
* [日付・時間関数Tips大全](http://www.okadajp.org/RWiki/?%E6%97%A5%E4%BB%98%E3%80%81%E6%99%82%E9%96%93%E9%96%A2%E6%95%B0Tips%E5%A4%A7%E5%85%A8)