---
title: 行列を一瞬で表示させる方法②
author: Rikiya Honda
date: '2021-01-28'
slug: kakezan-part2
categories:
  - blog
tags: []
description: ''
thumbnail: ''
---

こんにちは！

今回は、[前回の記事](https://hrikiya.netlify.app/post/2021-01-13-multiplication-table2/multiplication-table2/)の関数をアップデートする為に書いています！！

`%O`%`で掛け算をさせるという記号をこの間初めて知りました。

今回は、これを使って関数を作っていきたいと思います。


```{r setup, include=FALSE}
knitr::opts_chunk$set(message = FALSE,
                      warning = FALSE,
                      fig.height = 6,
                      fig.width = 7)
```


## 環境

```{r}
version
```

## パッケージ

```{r, echo=TRUE, results='hide', message=FALSE}
Packages <- c("tidyverse")
lapply(Packages, library, character.only = TRUE)
```

## 関数を作る

```{r}
kakezan3 <- function(n) {
  df <- 1:n %o% 1:n %>% t()
  colnames(df) <- c(1:n)
  rownames(df) <- c(1:n)
  print(df)
}
```

## 確認

```{r}
kakezan3(5)
```


## 計算スピードを比べる

前回作った関数と今回作った関数、どちらの方が計算スピードが速いのでしょうか？

`system.time()`を使って計算スピードを比べてみましょう！

```{r}
# 前回作った関数を用意
kakezan2 <- function(n) {
  result2 <- matrix(nrow = n, ncol = n)
  for (i in 1:n) {
    result2[i,] <- seq(i, by = i, length.out = n)
  }
  colnames(result2) <- c(1:n)
  rownames(result2) <- c(1:n)
  print(result2)
}

# 20の段まで計算させる。

system.time(kakezan3(10)) 
system.time(kakezan2(10))
```

結果は、elapsedを見て比べます。これは、現実世界での経過時間を表しています。

詳しくは、[こちら](https://www.it-swarm-ja.tech/ja/r/r-systemtime%EF%BC%88exp%EF%BC%89%E5%87%BA%E5%8A%9B%E3%81%A7%E6%B8%AC%E5%AE%9A%E3%81%95%E3%82%8C%E3%82%8B%E3%80%8C%E3%83%A6%E3%83%BC%E3%82%B6%E3%83%BC%E3%80%8D%E3%81%8A%E3%82%88%E3%81%B3%E3%80%8C%E3%82%B7%E3%82%B9%E3%83%86%E3%83%A0%E3%80%8D%E6%99%82%E9%96%93%E3%81%A8%E3%81%AF%E4%BD%95%E3%81%A7%E3%81%99%E3%81%8B%EF%BC%9F/971392761/)を参照してください。


2つの関数を比べてみると、kakezan3の方が、kakezan2よりも0.06遅いという結果になりました。

謎ですね。。


## 最後に、、、

計算スピードを速くするには、いろいろな手段があるそうですが、よくわかっていないので、今後勉強していこうと思います！

今日もありがとうございました。

Adios!!



