---
title: 資産運用計画をRで計算してみようと思ったけど…
author: Rikiya Honda
date: '2021-01-12'
slug: asset-management1
categories:
  - blog
tags:
  - finance
description: ''
thumbnail: ''
---
こんにちは！

最初に言っておきますが、今回は資産運用計画をRで計算しようとしましたが、上手く出来ませんでした。

その理由は、いくつかありますが、特に

* 金融系の知識が足りない。
* R言語を意のままに操れていない。

というのが主な原因です。また、知識を身に着けてから再チャレンジしたいですね！

なので、今日は完全に分析半ばで記事が終わります！
(若干の書き捨て感が否めないので、あとで分かりやすいよう書き直します！)

それでもいいという優しい方、一緒にコードを見ていきましょう！

## やろうとしている（していた）こと
複雑な資本の運用計算をRで簡単にすませたい！！

今回エクセルではなく、R言語で計算したいと思った理由は、いくつかのケースを並行して考えたかったからです。
例えば、利子率を変化させてその計画自体を比較したり（例：投資する資産を変える）、時間によって利子率が変動するパターンもシミュレーションしたかったからです。

こんな感じで、いくつかの変数の組み合わせを数十年というスパンで分析したい！と思うと、エクセルだとなかなか厳しかったので、Rを使って分析してみました。



# 分析フロー

## 環境
```{r}
version
```


## パッケージの準備

```{r, echo=TRUE, results='hide', message=FALSE}
Packages <- c("tidyverse", "ggplot2", "DT", "scales")
lapply(Packages, library, character.only = TRUE)
```


## 前提条件
* `interest rate`は、期末に支払われる。
* 途中で貯蓄を引き出すことはできない。
* 金利と毎月の貯金額は一定。
* 金利は複利で、年利５％で、毎月組み込まれる式。
* 毎月の貯金額は、5万円。
* 運用期間は、2年間（24か月）

まず、最初は単純化した条件で計算してみます。

## 変数の準備
```{r}
m <- 1:24 # 1か月目から、24か月目の期末まで
ms <- rep(50000, length(m)) 　# 毎月5万円の積み立て
r <- rep(0.05, length(m))　# 5%の利子率（固定）
ms_r <- ms * (1 + r)　# 毎月の積立金額 * 利子率
cum_ms <- cumsum(ms) # 金利なしver.の貯金額を知りたい
cum_ms_r_moment <- (50000 * (1.05) - (50000 * 1.05 ^ (1:24 + 1))) / (1 - 1.05)  # その時の運用額累計を表示したい
percent <- cum_ms_r_moment / cum_ms # 金利ありｖｓ金利なしを比較したい
n <- 24:1　# 貯金開始１か月目の貯金額に対しては24回金利のcompoundがある
r2 <- (1 + r / 12) ^ sort(length(n):1, decreasing = TRUE) # 2年後の視点から見て、毎月の金利が結果いくらになるのか知りたい
ms_r2 <- ms * r2　# 毎月の積立金額 * 利子率
cum_ms_r2_future <- cumsum(ms_r2) # 24か月目の項目以外は無視
```

## データフレーム化

```{r}
plan <- data.frame(m, ms, r, ms_r, cum_ms, cum_ms_r_moment, percent,
                   n, r2, ms_r2, cum_ms_r2_future) %>% round(digits = 2)

datatable(plan)
```

## グラフ表示

```{r, comment=FALSE}
ggplot(plan, aes(x = m)) +
  geom_smooth(aes(y = cum_ms, color= "毎月貯金(金利なし）")) +
  geom_smooth(aes(y = cum_ms_r_moment, color = "毎月運用(金利あり）")) +
  scale_y_continuous(labels = comma) +
  scale_x_continuous(breaks = seq(0, 24, by = 3)) +
  xlab("運用経過累積月（ヶ月）") +
  ylab("運用金額　（円）") +
  labs(title = "貯金積み立て金利ありvs.金利なし",
       subtitle = "金利ありだと、約100万の差ができる")
```


## データフレームを自動で作れる関数を作る

```{r saving_plan, cache=TRUE}
saving_plan <- function(Month, Save, R) {
  m <- 1:Month # １ヶ月目から、Monthヶ月目の期末まで
  ms <- rep(Save, length(m)) 　
  r <- rep(R, length(m))
  ms_r <- ms * (1 + r)
  cum_ms <- cumsum(ms) # 金利なしver.の貯金額を知りたい
  cum_ms_r_moment <- (Save * (1 + R) - (Save * (1 + R) ^ (m + 1))) / (1 - (1 + R))  # その時の運用額累計を表示したい
  percent <- cum_ms_r_moment / cum_ms # 金利ありｖｓ金利なしを比較したい
  n <- Month:1　# 貯金開始１か月目の貯金額に対してはn回金利のcompoundがある
  r2 <- (1 + r / 12) ^ seq(length(n):1) # 2年後の視点から見て、毎月の金利が結果いくらになるのか知りたい
  cum_ms_r_future <- cumsum(ms_r2) # Monthヶ月目の項目以外は無視
  
  plan <- data.frame(m, ms, r, ms_r, cum_ms, cum_ms_r_moment, percent,
                     n, r2, cum_ms_r_future)
}

```


### 試しに変数を入れてみる


```{r, dependson=saving_plan}
df <- saving_plan(24, 5, 0.05) %>% round(digits = 2)
datatable(df)
```

## 複数のプランを比べる

```{r, dependson=saving_plan}

### 複数のプランをつくる。
A <- saving_plan(24, 50000, 0.05)
B <- saving_plan(24, 50000, 0.075)
C <- saving_plan(24, 50000, 0.1)

### 複数のプランを作る際に必要な項目に絞る
plans <- data.frame(A[1],A[6],B[6], C[6]) %>% as_tibble()
plans2 <- plans %>% 
  select(
    Month = m, 
    caseA = cum_ms_r_moment,
    caseB = cum_ms_r_moment.1,
    caseC = cum_ms_r_moment.2
  ) %>% 
  round(digits = 2)

datatable(plans2)
```

## グラフ化する

```{r , comment=FALSE}
ggplot(plans2, aes(x = Month)) +
  geom_smooth(aes(y = caseA, color = "caseC")) +
  geom_smooth(aes(y = caseB, color = "caseB")) +
  geom_smooth(aes(y = caseC, color = "caseA")) + 
  scale_y_continuous(labels = comma) +
  scale_x_continuous(breaks = seq(0, 24, by = 3)) +
  xlab("運用経過累積月（ヶ月）") +
  ylab("運用金額　（円）") +
  labs(title = "貯金積み立てプラン比較",
       subtitle = "")
  

```


# モデルを複雑化する 
(そろそろエクセルじゃ限界か？)

## 前提条件
* `interest rate`は、期末に支払われる。
* 途中で貯蓄を引き出すことはできない。
* 金利と毎月の貯金額は一定→×
+ →月々の貯金を時間と共に増加させる
+ →金利は金利を固定ではなく、金利を`R`%を平均値とする正規分布に近似する複利に変える。(リスク資産で運用する場合を想定する。)
* 初月の貯金額は、`Save`万円で、変数` Increase_by `の等比数列とする。
* 運用期間は、`Month`ヶ月）

## 関数を作る

```{r}
saving_plan2 <- function(Month, Save_first, Increase_by, R, SD) {
  m <- 1:Month # 一か月目から、Monthか月目の期末まで
  ms <- seq(Save_first, by = Increase_by, length.out = Month)  　
  r <- rnorm(n = Month, mean = R, sd = SD)
  ms_r <- ms * (1 + r)
  cum_ms <- cumsum(ms) # 金利なしver.の貯金額を知りたい
  cum_ms_r_moment <- (ms * (1 + R) - (ms * (1 + R) ^ (m + 1))) / (1 - (1 + R))  # その時の運用額累計を表示したい
  percent <- cum_ms_r_moment / cum_ms # 金利ありｖｓ金利なしを比較したい
  n <- Month:1　# 貯金開始１ヶ月目の貯金額に対してはn回金利のcompoundがある
  r2 <- (1 + r / 12) ^ seq(length(n):1) # mヶ月後の視点から見て、毎月の金利が結果いくらになるのか知りたい
  cum_ms_r_future <- cumsum(ms_r2) # Monthヶ月目の項目以外は無視
  
  plan <- data.frame(m, ms, r, ms_r, cum_ms, cum_ms_r_moment, percent,
                     n, r2, cum_ms_r_future)
}
```


### 確認する

```{r}
plan3 <- saving_plan2(24, 50000, 1000, 0.05, 1) %>% round(digits = 2)
datatable(plan3)
```

### グラフ化する

```{r}
ggplot(plan3, aes(x = m)) +
  geom_smooth(aes(y = cum_ms_r_moment, colour = "積み立て（金利あり）")) +
  geom_smooth(aes(y = cum_ms, colour = "積み立て（金利なし）")) +
  scale_y_continuous(labels = comma) +
  scale_x_continuous(breaks = seq(0, 24, by = 3)) +
  xlab("運用経過累積月（ヶ月）") +
  ylab("運用金額　（円）") +
  labs(title = "貯金積み立て金利ありvs.金利なし",
       subtitle = "")
  
```



## 最後に、、、
とりあえず、関数と図をプロットできる形にはできたのですが、リスク資産のボラティリティや、グラフィックツールとしての`ggplot2`の知識が足りないと思うので、いったんここで、将来の運用戦略を練るのは、お休みしようと思います。

* 次回やりたいとおもっていること。
+ さらに洗練されたggpolo2のグラフを書く。
+ デバッグの仕方に慣れる。
+ 資産運用の際のボラティリティの肌感を身に着ける。
+ さらに、複数の資産と組み合わせて、ポートフォリオを作り、リスクを分散させたモデルを使った場合の運用ケースを比べる。

### 学んだこと
自作関数での分析は初めてに近かったため、学ぶことが多かったので簡単にまとめておきます。

* デバッグの重要性。
* ggplot2で重ねるグラフを書くこと。そして、色をうまくつけること。

今日もありがとうございました！

Adios!!

## 全コード

```{r, eval=FALSE}
## パッケージを準備する

Packages <- c("tidyverse", "ggplot2")
lapply(Packages, library, character.only = TRUE)

## 変数を準備

m <- 1:24 # 1か月目から、24か月目の期末まで
ms <- rep(5, length(m)) 　
r <- rep(0.05, length(m))
ms_r <- ms * (1 + r)
cum_ms <- cumsum(ms) # 金利なしver.の貯金額を知りたい
cum_ms_r_moment <- (5 * (1.05) - (5 * 1.05 ^ (1:24 + 1))) / (1 - 1.05)  # その時の運用額累計を表示したい
percent <- cum_ms_r_moment / cum_ms # 金利ありｖｓ金利なしを比較したい
n <- 24:1　# 貯金開始１か月目の貯金額に対しては24回金利のcompoundがある
r2 <- (1 + r / 12) ^ sort(length(n):1, decreasing = TRUE)
#2年後の視点から見て、毎月の金利が結果いくらになるのか知りたい
ms_r2 <- ms * r2
cum_ms_r2_future <- cumsum(ms_r2) # 24か月目の項目以外は無視

## データフレーム化
plan <- data.frame(m, ms, r, ms_r, cum_ms, cum_ms_r_moment, percent,
                   n, r2, ms_r2, cum_ms_r2_future)
head(plan)

library(ggplot2)

## グラフ表示
ggplot(plan, aes(x = m)) +
  geom_smooth(aes(y = cum_ms)) +
  geom_smooth(aes(y = cum_ms_r_moment))

##　データフレームを自動で作れる関数を作る
saving_plan <- function(Month, Save, R) {
  m <- 1:Month # 一か月目から、24か月目の期末まで
  ms <- rep(Save, length(m)) 　
  r <- rep(R, length(m))
  ms_r <- ms * (1 + r)
  cum_ms <- cumsum(ms) # 金利なしver.の貯金額を知りたい
  cum_ms_r_moment <- (Save * (1 + R) - (Save * (1 + R) ^ (m + 1))) / (1 - (1 + R))  # その時の運用額累計を表示したい
  percent <- cum_ms_r_moment / cum_ms # 金利ありｖｓ金利なしを比較したい
  n <- Month:1　# 貯金開始１か月目の貯金額に対しては24回金利のcompoundがある
  r2 <- (1 + r / 12) ^ seq(length(n):1) # 2年後の視点から見て、毎月の金利が結果いくらになるのか知りたい
  cum_ms_r_future <- cumsum(ms_r2) # 24か月目の項目以外は無視
  
  plan <- data.frame(m, ms, r, ms_r, cum_ms, cum_ms_r_moment, percent,
                     n, r2, cum_ms_r_future)
}

df <- saving_plan(24, 5, 0.05)
datatable(df)

## 複数のプランを比べる

### 複数のプランをつくる。
A <- saving_plan(24, 5, 0.05)
B <- saving_plan(24, 5, 0.075)
C <- saving_plan(24, 5, 0.1)

### 複数のプランを作る際に必要な項目に絞る
plans <- data.frame(A[1],A[6],B[6], C[6]) %>% as_tibble()
plans2 <- plans %>% 
  select(
    Month = m, 
    caseA = cum_ms_r_moment,
    caseB = cum_ms_r_moment.1,
    caseC = cum_ms_r_moment.2
  ) 

plans2

### グラフ化する
ggplot(plans2, aes(x = Month)) +
  geom_smooth(aes(y = caseA)) +
  geom_smooth(aes(y = caseB)) +
  geom_smooth(aes(y = caseC)) 


# モデルを複雑化する

## 関数を作る
saving_plan2 <- function(Month, Save_first, Increase_by, R, SD) {
  m <- 1:Month # 一か月目から、mか月目の期末まで
  ms <- seq(Save_first, by = Increase_by, length.out = Month)  　
  r <- rnorm(n = Month, mean = R, sd = SD)
  ms_r <- ms * (1 + r)
  cum_ms <- cumsum(ms) # 金利なしver.の貯金額を知りたい
  cum_ms_r_moment <- (ms * (1 + R) - (ms * (1 + R) ^ (m + 1))) / (1 - (1 + R))  # その時の運用額累計を表示したい
  percent <- cum_ms_r_moment / cum_ms # 金利ありｖｓ金利なしを比較したい
  n <- Month:1　# 貯金開始１か月目の貯金額に対しては24回金利のcompoundがある
  r2 <- (1 + r / 12) ^ seq(length(n):1) # mヶ月後の視点から見て、毎月の金利が結果いくらになるのか知りたい
  cum_ms_r_future <- cumsum(ms_r2) # mか月目の項目以外は無視
  
  plan <- data.frame(m, ms, r, ms_r, cum_ms, cum_ms_r_moment, percent,
                     n, r2, cum_ms_r_future)
}

###確認する

plan3 <- saving_plan2(24, 50000, 1000, 0.05, 1)


### グラフ化する

ggplot(plan3, aes(x = m)) +
  geom_smooth(aes(y = cum_ms_r_moment, colour = "積み立て（金利あり）")) +
  geom_smooth(aes(y = cum_ms, colour = "積み立て（金利なし）")) +
  scale_y_continuous(labels = comma) +
  xlab("ヶ月") +
  ylab("円")

 ```

